臺灣臺北地方法院刑事判決　　　　　　 93年度簡上字第320號
公　訴　人　臺灣臺北地方法院檢察署檢察官
上　訴　人
即　被　告　甲○○
上列被告因違反兒童及少年性交易防制條例案件，不服本院台北
簡易庭民國93年12月1 日93年度簡字第2749號刑事簡易判決（檢
察官聲請簡易判決處刑書案號：臺灣臺北地方法院檢察署93年度
偵字第18088 號）提起上訴，本院管轄第二審之合議庭，認為應
適用通常程序審判，自為第一審判決如下：
    主    文
原判決撤銷。
甲○○無罪。
    理    由
一、聲請簡易判決處刑書意旨：
  (一)聲請簡易判決處刑事實：
    上訴人即被告甲○○於民國93年9月9日16時許，在臺北市○
    ○區○○路4 段642 號2 樓住處，利用其家中電腦連上網路
    ，在網址「http://cgi.fl.com.tw/user/?mid=34302」之北
    部人聊天室內，化名「約約你囉～」刊載「那你要多少？」
    、「旅館ㄚ」、「怎樣、帥的話有打折嗎」、「我比較祝重
    技術吧」等足以暗示他人為性交易之訊息，並留下行動電話
    號0000000000號作為聯絡之用。迄同日17時40分許，在台北
    縣汐止市○○路「好樂迪KTV 」前，為警當場查獲，並扣得
    0000000000號行動電話SIM 卡一片。
  (二)聲請簡易判決之法條：兒童及少年性交易防制條例第29條。
  (三)聲請簡易判決之證據：
    1.被告之自白。
    2.列印之聊天室網路主題、電腦網路聊天交談內容資料及00
      00000000號行動電話SIM卡一片。
二、本院的判斷：
  (一)訊據被告固供承有於上揭時地有進入北部人聊天室以化名「
    約約妳囉～」與化名「只穿迷你裙」者聊天，並以打字方式
    刊登前開聊天內容，然堅詞否認有何違反兒童及少年性交易
    防制條例之犯行，辯稱：所有的聊天對話都是以密語方式進
    行的，是對方先表示因男友坐牢，她無依無靠，問我可否幫
    助她，所以才有與對方性交易的念頭，並沒有主動找她要性
    交易等語。
  (二)經查：
    1.按違反兒童及少年性交易防制條例第29條之罪，係以行為
      人利用廣告物、出版品、廣播、電視、電子訊號、電腦網
      路或其他媒體，散布、播送或刊登足以引誘、媒介、暗示
      或其他促使人為性交易之訊息，始足當之。法條文義既曰
      「散布」、「播送」、「刊登」，則必以行為人客觀上將
      促使性交易之訊息，以不特定人或特定之多數人得以共見
      共聞之方式對外為表示，亦即，該等訊息必須可以為不特
      定人或特定多數人得以聽、閱之程度，始能當之。網路聊
      天室，係由某一網路使用者以一個自定之標題開立後，其
      他網路使用者即可點選該標題進入聊天室大廳，彼此以電
      腦打字方式透過網路傳送聊天，因此，可能同時有多人在
      同一聊天室一起聊天，且其他網路使用者隨時亦可點選該
      標題進入聊天室內加入參與（當然也可以任意退出聊天室
      ），而處於不特定人得以共見共聞之狀態。是網路使用者
      於此等聊天室中彼此談及性交易之訊息，仍有使不特定人
      得以閱覽該訊息而興起性交易之念，自屬該條規範目的所
      要避免之危險，而該當前開條例第29條之犯罪。惟網路使
      用者彼此間，有時候聊天不願他人看到或參與，聊天室提
      供者，亦通常均有密語之功能，亦即使用密語功能聊天，
      則網路使用者彼此間可以創造私密之虛擬聊天空間，此時
      ，只有對話之彼此間可以窺知對話內容。若使用此等功能
      聊天，而談及性交易訊息，此時應認該等對話並非處於不
      特定人得以共見共聞之狀態，而不該當前開條例第29條「
      刊登」促使為性交易訊息之要件，而為法所不罰之行為。
      （臺灣高等法院91年度上訴字第2672號、91年度少連上訴
      字第121號、91年度上訴字第2137號判決可資參照)。
    2.由本案列印化名「約約妳囉～」之被告與化名「只穿迷你
      裙」之警員間電腦網路交談內容（偵查卷第15頁至第20頁
      參照，下稱前開列印資料)觀之，本案係化名「只穿迷你
      裙」之警員在聊天室內以密語方式與化名「約約妳囉～」
      之被告一對一聊天，僅屬二人間（即警員與被告）之對話
      ，尚與不特定多數人所得共見之公開聊天不同，僅被告與
      化名「只穿迷你裙」之警員得看見該內容，其他人無從得
      知，是前開列印資料既係被告與警員在北部人聊天室之單
      獨聊天之對談內容，並非第三人所得共見，又該內容係當
      日被告與化名「只穿迷你裙」警員間之對談內容，並非被
      告事先即於該網站上刊登以供不特定人瀏覽，被告自無於
      電腦網路上散布、播送或刊登足以引誘、媒介、暗示或其
      他促使人為性交易之訊息可言，而被告縱有於該網站之北
      部人聊天室內以密語對談時提及性交易之內容，亦不足證
      明被告有在聊天室以公開方式對不特定人刊登足以促使人
      為性交易之訊息。
    3.綜上所述，依前開列印資料所示，被告係在電腦網路與特
      定人為秘密對談，復查無任何確實之積極證據足認被告有
      以公開方式在聊天室刊登足以暗示促使人為性交易之訊息
      ，核與兒童及少年性交易防制條例第29條之構成要件尚有
      未合，被告所辯並無違反兒童及少年性交易防制條例之犯
      行，應堪採信。衡諸前述說明，自應認被告犯罪不能證明
      ，而應為無罪之諭知。
  (三)另按檢察官聲請以簡易判決處刑之案件，經法院審理後認為
    應諭知無罪判決者，應適用通常程序審判之，刑事訴訟法第
    452 條及第451 條之1 第4 項但書第3 款分別定有明文。原
    審引用檢察官聲請簡易判決處刑書，依兒童及少年性交易防
    制條例第29條為科刑之諭知，容有未洽，被告上訴意旨指摘
    原判決不當，為有理由，本院審理後，認為被告應為無罪之
    諭知，自應由本院依刑事訴訟法第455 條之1 第3 項之規定
    ，準用同法第369 條第1 項前段、第2 項之規定，將原判決
    撤銷，另依第一審通常程序為無罪判決之諭知（法院辦理刑
    事訴訟簡易程序案件應行注意事項第14點參照）。
三、適法的法律：
    刑事訴訟法第455條之1第1項、第3項、第452條、第369條第
    1項前段、第301條第1項。
本案經檢察官彭慶文到庭執行職務。
中　　華　　民　　國　　94　　年　　3　　月　　10　　日
　　　　　　　　　刑事第十三庭  審判長法  官  朱瑞娟
                                      法  官  吳佳薇
                                      法　官　陳慧萍
以上正本證明與原本無異。
如不服本判決，應於判決送達後10日內，向本院提出上訴狀。
　　　　　　　　　　　　　　　　      書記官　何適熹
中　　華　　民　　國　　94　　年　　3　　月　　10　　日